【裁判字號】    99,易,3421
【裁判日期】    991230
【裁判案由】    竊盜
【裁判全文】
臺灣板橋地方法院刑事判決              99年度易字第3421號
公  訴  人  臺灣板橋地方法院檢察署檢察官
被      告  龔泰芳
上列被告因竊盜案件，經檢察官提起公訴（99年度偵字第28381
號），暨移送併辦（99年度偵字第31548 號），被告於準備程序
中就被訴事實為有罪之陳述，經本院合議庭裁定由受命法官獨任
進行簡式審判程序，本院判決如下：
    主  文
龔泰芳竊盜，累犯，處有期徒刑柒月；又攜帶兇器竊盜，累犯，
處有期徒刑柒月；又攜帶兇器竊盜，累犯，處有期徒刑柒月。應
執行有期徒刑壹年陸月。
    事  實
一、龔泰芳（綽號鴨B 仔）前因施用毒品案件，經本院以92年度
    訴字第2609號分別判處有期徒刑7 月、4 月，應執行有期徒
    刑10月，上訴後經臺灣高等法院以93年度上訴字第1123號判
    決駁回上訴確定；又因連續犯搶奪、竊盜罪，經本院以93年
    度訴字第313 號分別判處有期徒刑2 年7 月、1 年，應執行
    有期徒刑3 年6 月，上訴後經臺灣高等法院以93年度上訴字
    第1071號判決駁回上訴，竊盜罪因而確定，搶奪罪再行上訴
    ，亦經最高法院以93年台上字第3823號判決駁回上訴確定；
    又因妨害兵役治罪條例案件，經本院以93年度簡字第2278號
    判處有期徒刑3 月確定；上開案件經本院以93年度聲字第
    1794號裁定定應執行有期徒刑4 年5 月確定，復經本院以96
    年度聲減字第2172號裁定，就施用毒品、竊盜、妨害兵役罪
    ，分別減為有期徒刑3 月15日、2 月、6 月、1 月15日，並
    與未減刑之搶奪罪合併定應執行刑為有期徒刑3 年6 月確定
    ；於93年7 月22日入監執行，97年11月27日縮短刑期假釋出
    監付保護管束，98年4 月2 日保護管束期滿，執行完畢。詎
    仍不知悔改，意圖為自己不法之所有，而為下列行為：
    (一)於99年5 月19日8 時許前某時（起訴書誤載為19時52分）
      ，在新北市○○區○○路2 段17號前，以自備鑰匙竊取顏
      曉湆國際有限公司所有而由魏信堅管領使用之車號4560－
      EY 號 馬自達廠牌自小客車，得手後作為代步工具。
    (二)於99年5 月23日19時30分許前某時（起訴書誤載為21時10
      分），在新北市○○區○○路1 段350 號前，持客觀上足
      以對人之生命、身體及安全構成威脅，具有危險性可供兇
      器使用之扳手，竊取謝章順妹所有而由黃重榕管領使用之
      車號VO－4652號小客車車牌2 面。
    (三)於99年6 月1 日6 時5 分許前某時，在新北市○○區○○
      路某處，持前開客觀上足以對人之生命、身體及安全構成
      威脅，具有危險性可供兇器使用之扳手，竊取王心宜所有
      由王經文管領使用車號DB－3960號小客車車牌2 面。
    嗣經魏信堅等人發現遭竊報警處理，為警於99年6 月17日17
    時20分許，在新北市○○區○○路1 段與新泰路口查獲黃明
    仁（經臺灣板橋地方法院檢察署檢察官另為不起訴處分）駕
    駛上開失竊之自小客車，經黃明仁帶同警方前往新北市○○
    區○○路1 段33巷7 號之3 起獲車號DB－3960號及VO－4652
    號車牌各2 面，始循線查悉上情。
二、案經臺北市政府警察局移請臺灣板橋地方法院檢察署檢察官
    偵查起訴。
    理  由
一、本案被告龔泰芳所犯均係死刑、無期徒刑、最輕本刑為3 年
    以上有期徒刑以外之罪，其於準備程序中就前揭被訴事實為
    有罪之陳述，經受命法官告知簡式審判程序之旨，並聽取其
    與公訴人之意見後，本院認無不得或不宜改依簡式審判程序
    進行之情事，依刑事訴訟法第273 條之1 第1 項、第284 條
    之1 規定，裁定本案由受命法官獨任進行簡式審判程序；且
    依刑事訴訟法第273 條之2 及第159 條第2 項規定，不適用
    傳聞法則有關限制證據能力之相關規定，合先敘明。
二、上揭犯罪事實，迭據被告於警詢、偵查、本院準備程序及審
    理時均自白不諱，核與證人黃明仁、羅小玲，與證人即被害
    人魏信堅、黃重榕、王經文於偵查時所證情節大致相符，並
    有臺北市政府警察局刑事警察大隊搜索扣押筆錄、扣押物品
    目錄表各1 份、車籍查詢基本資料、車輛尋獲電腦輸入單及
    贓物認領保管單各3 紙、扣案物照片8 張等在卷可稽。足認
    被告任意性之自白與事實相符，堪予採信。本案事證明確，
    被告犯行洵堪認定，應依法論科。
三、按刑法第321 條第1 項第3 款之攜帶兇器竊盜罪，係以行為
    人攜帶兇器竊盜為其加重條件，此所謂兇器，其種類並無限
    制，凡客觀上足對人之生命、身體、安全構成威脅，具有危
    險性之兇器均屬之，且祇須行竊時攜帶此種具有危險性之兇
    器為已足，並不以攜帶之初有行兇之意圖為必要，最高法院
    79年臺上字第5253號判例意旨可資參照。查被告所用以為犯
    罪事實欄(二)(三)犯行之扳手，係金屬製品、質地堅硬之器具，
    如持以攻擊人體，足以對人之生命、身體造成危害，應屬兇
    器無疑。是核被告犯罪事實欄(一)所為，係犯刑法第320 條第
    1 項之竊盜罪；犯罪事實欄(二)、(三)所為，均係犯刑法第321
    條第1 項第3 款之攜帶兇器竊盜罪。檢察官移送併辦部分，
    與本案經起訴並論罪科刑部分為同一事實，本院自應併予審
    酌。又被告有上述犯罪事實欄所載之論罪科刑及執行紀錄，
    此觀卷附臺灣高等法院被告前案紀錄表1 份即明，其於受有
    期徒刑之執行完畢後5 年內故意再犯本件有期徒刑以上之各
    罪，均為累犯，應依刑法第47條第1 項規定加重其刑。爰審
    酌被告正值青壯之年，不思以正道取財，竟圖不勞而獲，竊
    取他人財物，破壞社會秩序及他人財產安全，並考量其犯罪
    所得之車輛及車牌，已分別由被害人領回之犯罪危害程度（
    被害人魏信堅原本遭竊小客車所懸掛之車牌2 面尚未尋回）
    ，及被告之品行、生活狀況、智識程度、坦承犯行之犯罪後
    態度等一切情狀，分別量處如主文所示之刑，且定其應執行
    刑。至被告用以行竊之自備鑰匙及扳手各1 支均未扣案，被
    告復於本院準備程序中供稱均已丟棄，業已滅失，爰不予宣
    告沒收，附此敘明。
據上論斷，應依刑事訴訟法第273 條之1 第1 項、第299 條第1
項前段，刑法第320 條第1 項、第321 條第1 項第3 款、第47條
第1 項、第51條第5款，刑法施行法第1 條之1 ，判決如主文。
本案經檢察官賴建如到庭執行職務。
中    華    民    國    99    年    12    月    30    日
                    刑事第十五庭  法  官  黃司熒
上列正本證明與原本無異。
如不服本判決，應於判決送達後10日內，向本院提出上訴書狀，
並應敘述具體理由；其未敘述上訴理由者，應於上訴期間屆滿後
20日內向本院補提理由書（均須按他造當事人之人數附繕本），
「切勿逕送上級法院」。
                                  書記官  屠衛民
中    華    民    國    99    年    12   月     31    日
附錄本罪論罪科刑法條全文：
中華民國刑法第320 條
意圖為自己或第三人不法之所有，而竊取他人之動產者，為竊盜
罪，處5 年以下有期徒刑、拘役或500 元以下罰金。
意圖為自己或第三人不法之利益，而竊佔他人之不動產者，依前
項之規定處斷。
前2 項之未遂犯罰之。
中華民國刑法第321 條
犯竊盜罪而有左列情形之一者，處6 月以上、5 年以下有期徒刑
：
一、於夜間侵入住宅或有人居住之建築物、船艦或隱匿其內而犯
    之者。
二、毀越門扇、牆垣或其他安全設備而犯之者。
三、攜帶兇器而犯之者。
四、結夥三人以上而犯之者。
五、乘火災、水災或其他災害之際而犯之者。
六、在車站或埠頭而犯之者。
前項之未遂犯罰之。

司法院資訊處製作；財團法人民間司法改革基金會備份。
